臺灣屏東地方法院刑事判決
111年度交簡上字第77號
上  訴  人  臺灣屏東地方法院檢察署檢察官
被      告  徐鳳如



上列上訴人因被告公共危險案件，不服本院111年度交簡字第756
號中華民國111年5月31日第一審刑事簡易判決（聲請簡易判決處
刑案號：臺灣屏東地方檢察署111年度偵字第3546號），提起上
訴，本院管轄之第二審合議庭判決如下：
    主      文
上訴駁回。
    事實及理由
一、按上訴得明示僅就判決之刑、沒收或保安處分一部為之，刑
    事訴訟法第348條第3項定有明文。本條項民國110年6月16日
    修正之立法理由為：「為尊重當事人設定攻防之範圍，並減
    輕上訴審審理之負擔，容許上訴權人僅針對刑、沒收或保安
    處分一部提起上訴，其未表明上訴之認定犯罪事實部分，則
    不在第二審之審判範圍。如為數罪併罰之案件，亦得僅針對
    各罪之刑、沒收、保安處分或對併罰所定之應執行刑、沒收
    、保安處分，提起上訴，其效力不及於原審所認定之各犯罪
    事實，此部分犯罪事實不在上訴審審查範圍。爰增訂本條第
    3項，作為第2項之例外規定，以資適用。」觀之檢察官所提
    上訴書之內容，本件檢察官僅就原判決關於量刑部分提起上
    訴（參交簡上卷第19-21頁），是依刑事訴訟法第348條第3
    項規定，本件審理範圍僅及於原判決關於量刑之部分，其餘
    部分均非本院審理範圍，先予敘明。
二、本案據以審查量刑妥適與否之原審所認定犯罪事實、罪名：
　㈠徐鳳如前因公共危險案件，經臺灣臺中地方法院以103年度豐
    交簡字第622號判決判處有期徒刑3月確定，嗣於民國103年7
    月14日易科罰金執行完畢；又於107年間，再因公共危險案
    件，經臺灣臺中地方法院以107年度豐交簡字第306號判決判
    處有期徒刑4月確定，於107年6月29日易科罰金執行完畢。
    詎其猶不知悔改，於111年3月17日12時許，在屏東縣○○鄉○○
    ○路000號住處內飲用米酒後，吐氣所含酒精濃度達每公升0.
    25毫克以上之程度，猶基於酒後駕駛動力交通工具之犯意，
    於同日16時許，酒後騎乘車牌號碼000-0000號普通重型機車
    上路，嗣行經屏東縣○○鄉○○路00○0號時，與簡君哲所騎乘並
    附載李劭恩之車牌號碼000-000號普通重型機車發生碰撞，
    造成簡君哲受有四肢、身體、頭部擦挫傷、下巴開放性傷口
    之傷害，李劭恩則受有右側腕骨閉鎖性骨折、雙側手部擦傷
    、左側膝部挫傷之傷害(過失傷害部分，均未據告訴)。經警
    到場處理，並於同日16時35分許，測得徐鳳如吐氣所含酒精
    濃度達每公升0.49毫克，始查悉上情。
　㈡核被告所為，係犯刑法第185條之3第1項第1款之不能安全駕
    駛動力交通工具罪。
三、對原判決之上訴說明：
　㈠檢察官上訴意旨略以：本案起訴書中已主張被告構成累犯，
　　因此有加重其刑之必要，並提出「刑案資料查註紀錄表」且
    提出被告於107年6月29日繳納罰金之收據影本，足證被告確
    於107年6月29日易科罰金執行完畢後5年後在犯本件有期徒
    刑以上之罪。參之前開刑案資料查註紀錄表係公務員依職務
    製作之文書，原具有證據能力，又原審未及審酌被告繳納罰
    金之收據，難謂檢察官未就構成累犯之事實及應加重其刑之
    事項具體指出相關證明方法；況本件被告有兩次酒後駕車之
    前案，顯見刑罰反應力薄弱，本案自當依累犯加重其刑。是
    原審未認被告構成累犯並加重其刑，容非妥適，請撤銷原判
    決，另為適當合法之判決等語。
　㈡按法院於審酌被告是否適用累犯規定而加重其刑時，訴訟程
    序上應先由檢察官就前階段被告構成累犯之事實，以及後階
    段應加重其刑之事項，主張並具體指出證明方法後，法院才
    需進行調查與辯論程序，而作為是否加重其刑之裁判基礎。
    前階段構成累犯事實為檢察官之實質舉證責任（指檢察官應
    於法院調查證據時，提出足以證明被告構成累犯事實之前案
    徒刑執行完畢資料，例如前案確定判決、執行指揮書、執行
    函文、執行完畢〔含入監執行或易科罰金或易服社會勞動執
    行完畢、數罪係接續執行或合併執行、有無被撤銷假釋情形
    〕文件等相關執行資料，始足當之。至一般附隨在卷宗內之
    被告前案紀錄表，係司法機關相關人員依憑原始資料所輸入
    之前案紀錄，僅提供法官便於瞭解本案與他案是否構成同一
    性或單一性之關聯、被告有無在監在押情狀等情事之用，並
    非被告前案徒刑執行完畢之原始資料或其影本，是檢察官單
    純空泛提出被告前案紀錄表，尚難認已具體指出證明方法而
    謂盡其實質舉證責任），後階段加重量刑事項為檢察官之說
    明責任（指檢察官應於科刑證據資料調查階段就被告之特別
    惡性及對刑罰反應力薄弱等各節，例如具體指出被告所犯前
    後數罪間，關於前案之性質〔故意或過失〕、前案徒刑之執行
    完畢情形〔有無入監執行完畢、在監行狀及入監執行成效為
    何、是否易科罰金或易服社會勞動、易刑執行成效為何〕、
    再犯之原因、兩罪間之差異〔是否同一罪質、重罪或輕罪〕、
    主觀犯意所顯現之惡性及其反社會性等各項情狀，俾法院綜
    合判斷個別被告有無因加重本刑致生所受刑罰超過其所應負
    擔罪責之情形，裁量是否加重其刑），均應由檢察官分別負
    主張及具體指出證明方法之責。倘檢察官未主張或具體指出
    證明方法時，可認檢察官並不認為被告構成累犯或有加重其
    刑予以延長矯正其惡性此一特別預防之必要，且為貫徹舉證
    責任之危險結果所當然，是法院不予調查，而未論以累犯或
    依累犯規定加重其刑，即難謂有應調查而不予調查之違法。
    至於檢察官所提出之證據資料，經踐行調查程序，法院認仍
    有不足時，是否立於補充性之地位，曉諭檢察官主張並指出
    證明方法，自得由事實審法院視個案情節斟酌取捨。又法院
    依簡易程序逕以簡易判決處刑者，因無檢察官參與，倘檢察
    官就被告構成累犯之事實及應加重其刑之事項，未為主張或
    具體指出證明方法，受訴法院自得基於前述說明，視個案情
    節斟酌取捨。檢察官若未主張或具體指出證明方法，法院因
    而未論以累犯或依累犯規定加重其刑，基於累犯資料本來即
    可以在刑法第57條第5款「犯罪行為人之品行」中予以負面
    評價，自仍得就被告可能構成累犯之前科、素行資料，列為
    刑法第57條第5款所定「犯罪行為人之品行」之審酌事項。
    於此情形，該可能構成累犯之前科、素行資料既已列為量刑
    審酌事由，對被告所應負擔之罪責予以充分評價，依重複評
    價禁止之精神，自無許檢察官事後循上訴程序，以該業經列
    為量刑審酌之事由應改論以累犯並加重其刑為由，指摘原判
    決未依累犯規定加重其刑違法或不當（最高法院110台上大
    字第5660號裁定意旨參照）。
  ㈢查本案檢察官於起訴書中，雖提及被告「前因公共危險案件
    ，經臺灣臺中地方法院以103年度豐交簡字第622號判決判處
    有期徒刑3月確定，嗣於民國103年7月14日易科罰金執行完
    畢；又於107年間，再因公共危險案件，經臺灣臺中地方法
    院以107年度豐交簡字第306號判決判處有期徒刑4月確定，
    於107年6月29日易科罰金執行完畢」、「被告曾受有期徒刑
    之執行完畢，有本署刑案資料查註紀錄表1份可參，其於5年
    內故意再犯本件有期徒刑以上之罪，為累犯，請依刑法第47
    條第1項規定加重其刑。」等情，惟就「構成累犯之事實」
    之部分，檢察官僅提出刑案資料查註紀錄表為證，而此紀錄
    表係司法機關相關人員依憑原始資料所輸入之前案紀錄，並
    非上開最高法院大法庭裁定及判決意旨所指足以證明被告構
    成累犯事實之前案徒刑執行完畢資料，難認已具體指出證明
    方法；就「應加重其刑之事項」部分，檢察官固提出台灣台
    中地方地檢署點名單、執行筆錄、繳納罰金通知單及收據，
    並未具體說明被告有何特別惡性及對刑罰反應力薄弱之具體
    各項情狀，供法院綜合判斷被告有無因加重本刑致生所受刑
    罰超過其所應負擔罪責之情形，則原判決未依累犯規定加重
    其刑，難認有何不當之處。況原判決已於量刑中評價檢察官
    所指構成累犯之前科紀錄，依前開裁定意旨，本於重複評價
    禁止之精神，自無許檢察官以此為由，提起上訴。
  ㈣本案經原審審理結果，認被告犯罪事證明確，因而適用刑事
    訴訟法第449條第1項前段、第3項、第454條第2項、刑法第1
    85條之3第1項第1款、第41條第1項前段，刑法施行法第1條
    之1第1項等規定，並審酌被告：⒈於飲酒後吐氣所含酒精濃
    度達每公升0.49毫克情形下騎乘普通重型機車上路，怠忽自
    己及其他用路人生命身體安全，並因此肇生交通事故致他人
    受有傷害（未據告訴），所為誠屬不應該；⒉前因不能安全
    駕駛致交通危險案件，經臺灣臺中地方法院以107年度豐交
    簡字第306號判決判處有期徒刑4月，併科罰金新臺幣3萬元
    確定，徒刑部分於107年6月29日易科罰金執行完畢，有臺灣
    高等法院被告前案紀錄表在卷可按，今再犯與前揭案件罪質
    相同之罪，足認被告於前揭案件執行後仍不知警惕；⒊犯後
    坦承犯行之態度；⒋高職肄業之智識程度；⒌現無業，經濟來
    源為父、母之收入；⒍離婚，育有1對已成年之子女，現與父
    、母親同住之家庭生活狀況等一切情狀（本院卷第30頁），
    量處有期徒刑六月，並諭知如易科罰金之折算標準，以資懲
    儆，認事用法並無不合，量刑亦屬適當，是上訴人之上訴為
    無理由，應予駁回。
據上論斷，應依刑事訴訟法第455條之1第1項、第3項、第368條
，判決如主文。
本案經檢察官魏豪勇提起公訴，檢察官何克昌提起上訴，檢察官
洪綸謙到庭執行職務。
中　　華　　民　　國　　111 　年　　9 　　月　　22　　日
                  刑事第四庭  審判長法  官  林鈴淑 
                                    法  官  蕭筠蓉
                                    法  官  陳政揚
以上正本證明與原本無異。
不得上訴。
中　　華　　民　　國　　111 　年　　9 　　月　　22　　日
                                    書記官  簡慧瑛
附錄本判決論罪科刑法條：
中華民國刑法第185條之3第1項第1款
駕駛動力交通工具而有下列情形之一者，處3年以下有期徒刑，
得併科30萬元以下罰金：
一、吐氣所含酒精濃度達每公升零點二五毫克或血液中酒精濃度
    達百分之零點零五以上。